臺灣桃園地方法院刑事判決　　　　　　　 99年度易字第760號
公　訴　人　臺灣桃園地方法院檢察署檢察官
被　　　告　張君光
選任辯護人　嚴怡華律師
上列被告因竊盜案件，經檢察官提起公訴（98年度偵緝字第1432
號），被告於審判期日就被訴事實為有罪之陳述，經告知簡式審
判程序意旨，並聽取當事人之意見後，本院合議庭裁定改由受命
法官獨任依簡式審判程序審理，並判決如下：
    主  文
張君光犯踰越安全設備夜間侵入住宅竊盜罪，累犯，處有期徒刑
柒月。
    事實及理由
一、本案犯罪事實及證據，除引用檢察官起訴書之記載（如附件
    ）外，並補充：(一)被告於本院之自白（見本院卷第53頁背面
    、第59頁背面、第61頁背面）。(二)證人即被害人朱恆慶於審
    理中之結證（見審訴卷第29頁背面- 第31頁背面）。(三)證人
    即現場採證員警林春光於審理中之結證（見本院卷第51-53
    頁背面）。(四)刑事案件證物採驗紀錄表、桃園縣政府警察局
    桃園分局99年11月15日桃警分刑字第0991052866號函、刑事
    現場勘查紀錄表、證物清單、指紋照片6 張（見本院卷第22
    、29、30、56頁及第55頁公文封內）。(五)被告於審理中之自
    白，核與起訴書所載及上開增列之證據相符，足見被告任意
    性之自白與事實相符，本案事證明確，被告犯行洵堪認定，
    應依法論科。
二、被告行為後，刑法業於94年2 月2 日修正公布、95年7 月1
    日起施行（下稱「95年修正刑法」），以及100 年1 月26日
    修正公布、同年月28日施行（下稱「100 年修正刑法」）。
    按行為後法律有變更者，適用行為時之法律，但行為後之法
    律有利於行為人者，適用最有利於行為人之法律，修正後刑
    法第2 條第1 項定有明文。此條規定係規範行為後法律變更
    所生新舊法律比較適用之準據法，本身尚無新舊法比較之問
    題，於新法施行後，應一律適用新法第2 條第1 項之規定，
    為「從舊從輕」之比較。而本次法律變更，比較時應就罪刑
    有關之共犯、未遂犯、想像競合犯、牽連犯、連續犯、結合
    犯，以及累犯加重、自首減輕暨其他法定加減原因（如身分
    加減）與加減例等一切情形，綜其全部罪刑之結果而為比較
    （最高法院95年度第8 次刑事庭會議決議參照）。經查，刑
    法第321 條第1 項之法定本刑雖未修正，惟增加「得併科罰
    金」，適用新法顯非有利於被告；又其係夜間侵入住宅，不
    論依100 年1 月26日修正前、後之刑法第321 條第1 項第1
    款，均構成竊盜之加重要件，適用行為後之法律並未有利於
    被告，揆諸上開說明，自應適用被告行為時之法律。又被告
    有如起訴書事實欄所載之犯罪科刑執行情形，有臺灣高等法
    院被告全國前案紀錄表在卷可稽，其於有期徒刑執行完畢後
    ，5 年內再犯本件有期徒刑以上刑之罪，不論依修正前之刑
    法第47條，或95年修正刑法第47條第1 項，均為累犯，對被
    告而言並無有利或不利之情形，故毋庸比較，應逕適用裁判
    時法律（最高法院95年第21次刑庭會議決議參照），併此指
    明。
三、按刑法321 條第1 項第2 款之「門扇」專指門戶而言，即建
    築物內外間之出入口大門，而所謂「其他安全設備」，指門
    扇牆垣以外，依通常觀念足認防盜之一切設備而言，如門鎖
    、窗戶、房間門或通往陽臺之門即屬之，是本案被害人住處
    之氣密窗，具有阻絕內外之功能（見審訴卷第30頁背面），
    依通常觀念亦均係有防盜之功能，屬安全設備之一種無訛。
    核被告所為，係犯修正前刑法第321 條第1 項第1 款、第2
    款之加重竊盜罪。又被告所犯之罪有修正前刑法第321 條第
    1 項第2 款踰越安全設備之情形，原已記載於起訴書犯罪事
    實欄，所犯法條並業據公訴人當庭增列該款，附此敘明。又
    被告有如起訴書事實欄所載之犯罪科刑執行紀錄，有臺灣高
    等法院被告前案紀錄表在卷可稽，其於5 年內分別故意再犯
    本案有期徒刑以上之罪，為累犯，應依修正前刑法第47條規
    定加重其刑。爰審酌被告年輕力壯，不思正途取得財物，竟
    於夜間侵入住宅踰越氣密窗徒手偷竊他人財物，且所竊財物
    價值不菲（見91年度偵字第14978 號卷第10頁），念其手段
    尚屬平和，並參酌其素行、生活狀況、智識程度，及犯後雖
    一度飾卸，終能坦承犯行，並已賠償被害人而與被害人達成
    和解，態度尚稱良好，被害人亦具狀表示不再追究（見被告
    100 年1 月24日刑事陳報狀及其附件）等一切情狀，爰量處
    如主文所示之刑。末被告犯罪時間雖在96年4 月24日以前之
    ，然被告係於中華民國九十六年罪犯減刑條例施行前之91年
    10月15日，經通緝而未於96年12月31日以前自動歸案，自無
    該條例之適用，併此指明。
四、刑法第59條規定犯罪之情狀顯可憫恕者，得酌量減輕其刑，
    固為法院依法得自由裁量之事項，然非漫無限制，必須犯罪
    另有特殊之原因與環境，在客觀上足以引起一般同情，認為
    即予宣告法定低度刑期尤嫌過重者，始有其適用。是為此項
    裁量減刑時，必須就被告全部犯罪情狀予以審酌在客觀上是
    否有足以引起社會上一般人之同情，而可憫恕之情形，始稱
    適法（最高法院45年臺上字第1165號判例參照）。又刑法第
    59條之「犯罪之情狀」與第57條之「一切情狀」，兩者固非
    有截然不同之領域，於裁判上酌量減輕其刑時，雖亦應就犯
    罪一切情形予以考量，但仍應審酌其犯罪情狀有無「顯可憫
    恕」之事由。故適用刑法第59條酌量減輕其刑時，雖不排除
    審酌同法第57條所列舉10款之事由，惟其程度必須達於犯罪
    之情狀「顯可憫恕」者，始可予以酌減（98年度臺上字第54
    54號判決參照）。被告行為時係年輕力壯之成年人，「犯罪
    時」並無特殊之原因與環境，衡情並無何等足以引起一般同
    情之客觀情狀而應予以憫恕，難認有「犯罪具有特殊之原因
    或環境，依據客觀觀察，足以引起一般同情，認可憫恕，如
    科以法定最輕刑期，仍嫌過重」之情形，即無適用刑法第59
    條酌量減輕其刑之餘地。至於被告犯後有無坦承犯行，有無
    與被害人成立和解等情狀，均屬法定刑度內量刑之參考事項
    ，與犯罪情狀有無特殊堪以憫恕之情事有別；又被告本件犯
    罪後迄今未再為任何其他犯行、需扶養妻兒、家中經濟均由
    被告負擔、其妻無工作等節，並非形成被告本件犯罪之原因
    或環境，則前述各端與本件犯罪情狀是否顯可憫恕，難認有
    何關聯。辯護人雖為被告請求適用刑法第59條酌減其刑云云
    ，尚乏依據，亦核與刑法第59條不合，自不足憑採。然公訴
    人求刑1 年，本院認被告既已取得被害人之諒解，並願悔過
    自新，尚屬過重，附此敘明。
據上論斷，應依刑事訴訟法第273 條之1 第1 項、第299 條第1
項前段、第310 條之2 ，刑法第2 條第1 項、第47條第1 項，10
0 年1 月28日修正前刑法第321 條第1 項第1 款、第2 款，判決
如主文。
本案經檢察官林郁芬到庭執行職務。
中    華    民    國    100    年    1    月    31    日
                  刑事第七庭法  官  毛松廷
以上正本證明與原本無異。
如不服本判決應於收受判決後10日內向本院提出上訴書狀，並應
敘述具體理由。其未敘述上訴理由者，應於上訴期間屆滿後20日
內向本院補提理由書( 均須按他造當事人之人數附繕本) 「切勿
逕送上級法院」。
                            書記官  何伊羚
中    華    民    國   100    年    1     月    31    日